【裁判字號】    99,撤緩更(一),9
【裁判日期】    991207
【裁判案由】    撤銷緩刑
【裁判全文】
臺灣桃園地方法院刑事裁定         99年度撤緩更(一)字第9號
公  訴  人  臺灣桃園地方法院檢察署檢察官
受  刑  人  林政緯
上列受刑人因違反廢棄物清理法等案件，經檢察官聲請撤銷緩刑
之宣告（99年度執聲字第486號），本院於中華民國99年3 月26
日以99年度撤緩字第65號裁定駁回後，公訴人聲明不服，提起抗
告，經臺灣高等法院於中華民國99年5 月3 日以99年度抗字第
510 號裁定撤銷發回，本院於99年6 月30日，以99年撤緩更字第
6 號裁定撤銷緩刑，受刑人聲明不服，經臺灣高等法院於中華民
國99年9 月16日以99年抗字第945 號裁定撤銷發回，本院裁定如
下如下：
    主  文
聲請駁回。
    理  由
一、聲請意旨略稱：受刑人因犯廢棄物清理法案件，經本院於民
    國98年10月12日以98年度訴字第594 號判決判處有期徒刑1
    年1 月，緩刑5 年，於98年11月2 日確定在案，於緩刑期前
    即97年10月26日更犯違反妨害公眾往來安全罪（聲請人誤載
    為違反廢棄物清理法罪），經本院於98年12月21日以98年訴
    字第595 號判決判處有期徒刑6 月確定。核該受刑人所為，
    已合於刑法第75條之1 第1 項第1 款所定撤銷緩刑宣告之原
    因，爰依刑事訴訟法第476 條規定聲請撤銷緩刑之宣告等語
    。
二、按緩刑前因故意犯他罪，而在緩刑期內受得易科罰金之有期
    徒刑、拘役或罰金之宣告確定者，足認原宣告之緩刑難收其
    預期效果，而有執行刑罰之必要者，得撤銷其宣告，刑法第
    75條之1 第1 項第1 款定有明文，考其立法理由說明，其中
    關於緩刑前故意犯他罪，而在緩刑期內受得易科罰金之有期
    徒刑之宣告者，列為得撤銷緩刑事由，乃為俾使法官依被告
    再犯情節，而裁量是否撤銷先前緩刑之宣告，即採裁量撤銷
    主義，賦予法院撤銷與否之權限，以其實質要件「足認原宣
    告之緩刑難收其預期效果，而有執行刑罰之必要」，作審認
    之標準，由法官依職權本於合目的性之裁量，妥適審酌被告
    所犯前後數罪間，關於法益侵害之性質、再犯之原因、違反
    法規範之情節是否重大、被告主觀犯意所顯現之惡性及其反
    社會性等情，是否已使前案原為促使惡性輕微之被告或偶發
    犯、初犯改過自新而宣告之緩刑，已難收其預期之效果，而
    確有執行刑罰之必要。
三、查本件受刑人林政緯前於97年3 月20日犯廢棄物清理法第46
    條第4 款前段之未依規定領有廢棄物清除許可文件而從事廢
    棄物清除罪，經本院以98年度訴字第594號判決判處有期徒
    刑1年1月，緩刑5年，緩刑期間付保護管束，並應於判決確
    定後2年內，向公庫支付新臺幣6萬元，於98年11月2日確定
    ；另於前案緩刑期前之97年10月26日犯刑法第185條第1項之
    壅塞陸路致生往來之危險罪，經本院於以98年度訴字第595
    號判決判處有期徒刑6月，如易科罰金，以1,000元折算1日
    ，並於99年1月11日確定，有上揭刑事判決2件及臺灣高等法
    院被告前案紀錄表在卷足憑，是受刑人確於前開案件緩刑期
    前，因故意犯他罪，而在緩刑期內受得易科罰金之有期徒刑
    之宣告確定，惟按緩刑制度設計之本旨，除可避免執行短期
    自由刑之流弊外，主要目的係在獎勵惡性較輕者使其遷善，
    而經宣告緩刑後，若有具體事證足認受宣告者並不因此有改
    過遷善之意，即不宜予緩刑寬典，乃另有撤銷緩刑宣告制度
    ，又對於判斷原宣告之緩刑是否難收其預期效果，而有執行
    刑罰之必要，仍應以該受刑人因犯罪經法院論罪科刑後是否
    悔誤自新，其於該罪經法院裁判後之將來行為客觀評斷之。
    查本件受刑人於97年10月26日所犯壅塞陸路致生往來之危險
    罪案件，乃前述緩刑案件經本院判決前所為，非於該案判決
    後明知故犯，已難認其確有「無視於法院判決宣告緩刑之懲
    儆」之態度，又細究前開未依規定領有廢棄物清除許可文件
    而從事廢棄物清除罪及壅塞陸路致生往來之危險罪2 案，前
    案係受刑人未領有合法清除有害廢棄物許可證，駕駛大貨車
    載運清除污泥；後案則為受刑人駕駛自用小客車引導4 輛營
    業貨運曳引車運送剩餘土石泥漿傾倒至產業道路車道上，2
    案法益侵害輕重不同，後案受刑人傾倒之泥漿為工程剩餘泥
    土，仍有再利用之可能，自非屬廢棄物，其違反法規範之情
    節亦不同，而據臺灣桃園地方法院檢察署99年9 月9 日桃檢
    朝護束字第76962 號函暨所附受刑人林政緯執行保護管束指
    揮書、每月報到約談表及輔導紀要、觀護人簽呈、受刑人意
    見陳述書及相關證明文件、警局複數監督查訪表等資料，可
    知受刑人於保護管束期間（即99年2 月至8 月間）每月均能
    按時向觀護人報到，執行保護管束情況正常，未發現有違反
    保護管束規定之情形（見臺灣高等法院99年抗字第945 號卷
    第14頁），且觀護人就於執行本件緩刑所附保護管束期間（
    即99年3 月10日）適受刑人所犯壅塞陸路致生往來危險案件
    經判處有期徒刑6 月確定，觀護人基於受刑人犯壅塞陸路罪
    一案未有路人因此受害，其因缺乏法治觀念致罹刑典，惡性
    並非重大，且其於犯後對其行為坦承不諱，堪認有悔意，而
    受刑人一家八口（父、母、弟、妻、三名女兒，有戶口名簿
    附於同抗告卷第33頁）同住，其為家中主要的經濟來源，倘
    撤銷其緩刑將對其家庭生活影響甚鉅，且受刑人接受保護管
    束時間僅二月，尚有教化之可能性，以擬保留該刑案判刑確
    定之紀錄，暫不報撤銷其緩刑簽請核示（見上開抗告卷第30
    頁），又受刑人於受保護管束期間之99年7 月間即陳明已與
    人合夥開設洗車廠，並提出其所設洗車場名片為憑（見上開
    抗告卷第28至29頁），亦已極力避免因從事運輸業務而再度
    涉案，倘遽以受刑人在緩刑期前故意犯罪受有期徒刑之宣告
    確定，而為撤銷緩刑宣告，難免失之過苛，聲請人既未敘明
    具體事證，佐證受刑人原宣告之緩刑難收其預期效果，而有
    執行刑罰之必要，聲請人本件聲請，核屬無據，應予駁回。
四、依刑事訴訟法第220條，裁定如主文。
中    華    民    國    99    年    12    月    7     日
                  刑事第九庭    法  官  王秀慧
以上正本證明與原本無異。
如不服本裁定，應於裁定送達後5 日內向本院提出抗告狀。
                                書記官  張懿昀
中    華    民    國    99    年    12    月    7     日

司法院資訊處製作；財團法人民間司法改革基金會備份。
